# 递延事项

提问人：zixun2022 时间：2023-06-29 14:44:31
陈老师您好！
关于解释 16 号租赁事项相关的递延所得税资产及负债的问题向您请教
1 、承租人是否可以按照计算IRR的方式作为租赁融资利率呢，请问IRR与租赁利率有什么区别呢2 、假如公司向银行询问增量借款利率，询问三家银行，分别为5%，5.5%，5.7%，可以按照平均值确定租赁利率吗，是否可以按照去掉最高值及最低值留中间值方式进行确认呢，请问为什么呢
3 、假如存在有预付租金的情况，比如预付了 300 万，租赁负债是 300 ，这时的使用权资产是 600 万元，那末这时只需要确认 300 万元相关的递延所得税资产及负债，预付租金形成的资产的计税基础需要在后续计量中考虑吗！如果不是此时的预付租赁款是否存在确认递延所得税资产及负债的情况，该如何考虑呢！
假如税率是25%，初始确认是确认了300%0.25元的递延所得税资产及负债，资产按照 5 年折旧，每年 120 万元。那末第一年后资产的账面价值是 480 万，计税基础是 240 。差异额是 240 万元，然后转回额是60*0.25，是否可以这样理解呢
4 、假如此租赁是在分公司的主体上产生的，因分公司是汇总纳税，此种情况下是否必须在总公司的层面上考虑确认递延所得税资产及负债呢，可否在分公司的层面上考虑确认此租赁相关的递延所得税资产及负债呢。
5 、租赁产生的递延所得税负债在初始确认时是否一定会产生相等的递延所得税资产呢。而无需考虑未来的应纳税所得税是否足额呢

回答人：chenyiwei
1 、IRR作为融资利率的做法可用于售后回租，但一般理解不适合于直租。
2 、根据具体情况考虑，平均值或者中位数（排除明显异常的报价后）是实务中可能的选项之一，但并不是唯一可接受的做法。
3 、预付租金所形成的使用权资产账面价值部分，不存在暂时性差异，无需确认递延所得税负债。只不过会计上是计入使用权资产，而税法上是认可其作为“预付租金”的计税基础。
4 、要考虑分公司报表是否反映其所得税影响。如果分公司报表中有所得税项目的，则需确认相关的递延所得税资产和负债；反之则不需要。
5 、如果该主体处于税务上的累计亏损状态，且预计的可预见的未来不会转盈的，则在就使用权资产确认递延所得税负债后，应首先在已确认的递延所得税负债的限度内，确认与可抵扣亏损相关的递延所得税资产。后续随着可抵扣亏损被实际使用（用于抵减未来应纳税所得额）的情况而逐步转回该项递延所得税资产。

提问人：zixun2022 时间：2023-07-03 23:23:01
陈老师您好！
关于增量借款利率借款利息的计算
假如企业使用权资产是 5 年，使用权金额是 500 万，其中预计租金是 200 万，租赁负债是 300 万。那末借款期限为，因为租赁负债是 300 万，第 1 个 100 万的本金的使用期限应该是 3 年，以此 4 年， 5 年，那么加权借款期限是（ 100 _3+100_ 4+100*5）/300=4年的借款期限是否可以这样理解呢

回答人：chenyiwei
也可以这样理解。

提问人：zixun2022 时间：2023-07-05 13:59:15
陈老师您好！上述问题 4 ，要考虑分公司报表是否反映其所得税影响。如果分公司报表中有所得税项目的，则需确认相关的递延所得税资产和负债；反之则不需要。
您回复中的分公司有所得税项目的意思是什么呢，您的意思是说分公司如果是独立纳税的就考虑递延所得税事项，是汇总纳税情况就需要在总公司的报表里反应吗，还是说分公司即使汇总纳税了只要被分配了所得税费用了就要有递延所得税资产及负债呢。

回答人：chenyiwei
非独立纳税的分公司报表是否反映所得税影响，可由其总公司或者其他报表使用者的信息需求确定，并无统一规定。如果分公司独立纳税自然是要反映的。

提问人：zixun2022 时间：2023-07-05 14:01:09
请问陈老师向银行询价作为增量借款利率，在计算借款期限的时候计算出来的期限不一定是整数啊，假如是4,。 5年，是否可以询价个 4 年的，在询价个五年的，采用内插法计算出来呢，这样做是否可以呢

回答人：chenyiwei
也可以。

提问人：zixun2022 时间：2023-07-09 18:49:54
陈老师您好！您的回答非独立纳税的分公司报表是否反映所得税影响，可由其总公司或者其他报表使用者的信息需求确定，并无统一规定。
我不太认可有总公司或者其他报表使用者的信息需求确定，我认为只能由总公司统一核算，因为总分公司采用汇总纳税的方式缴纳所得税，总公司分配给分公司的所得税并不是依据分公司的应纳税所得额来作为基础分配的。因其总公司及分公司独立核算是一个独立的会计主体，分公司自身产生的无论是未来应纳税差异还是可抵减差异都不是对应自身的，都是对应于总分公司总体的，分公司自身确认的递延所得税资产如果依据自身的未来应纳税所得额充足，可是在此情况下其他分公司或者是总公司是亏损的话，仍然需要再总公司的报表层面上进行调整，这混淆了会计主体的假设。因此只能在总公司的层面上统一考虑。

回答人：chenyiwei
有些特殊需求的报表，例如整体转让分公司时考察该分公司的盈利能力，就要视同该分公司独立纳税来测算其所得税影响。因此根据报表使用者信息需求来确定是最合理的做法。